【裁判字號】    97,交抗,1118
【裁判日期】    970912
【裁判案由】    違反道路交通管理處罰條例
【裁判全文】
臺灣高等法院交通事件裁定            97年度交抗字第1118號
抗  告  人
即受處分人  甲○○
上列抗告人即受處分人因違反道路交通管理處罰條例案件，不服
臺灣新竹地方法院中華民國97年8月12日裁定（97年度交聲字第1
91號），提起抗告，本院裁定如下：
    主  文
抗告駁回。
    理  由
一、按行車速度應依速限標誌或標線之規定，道路交通安全規則
    第93條第1項前段定有明文。又汽車駕駛人，行車速度，超
    過規定之最高時速，或低於規定之最低時速，除有第43條第
    1項第2款情形（按即行車速度超過規定之最高時速60公里以
    上）外，處新臺幣（下同）一千二百元以上二千四百元以下
    罰鍰；且汽車駕駛人有違反道路交通管理處罰條例第33條第
    1項之規定者，除依原條款處罰鍰外，並予記違規點數一點
    ，道路交通管理處罰條例第40條、第63條第1項第1款分別有
    明文規定。
二、原裁定意旨略以：抗告人即受處分人於民國97年4月2日下午
    3時27分許，駕駛車牌號碼5218-PM號自用小客車，行經台19
    線南下56.9公里限速時速50公里之路段時，以時速82公里之
    速度超速行駛，為雲林縣警察局虎尾分局元長分駐所執勤警
    員丁坤忠使用雷達測速儀測得受處分人超速行駛而攔停，惟
    因攔停點前方路段（即台19線南下57公里起）限速已提高為
    時速60公里，執勤警員為避免爭議，並從受處分人有利解釋
    ，遂以限速60公里為基準，而填製雲林縣警察局雲警交字第
    KAE062463號舉發違反道路交通管理事件通知單加以舉發，
    嗣經交通部公路總局新竹區監理所新竹市監理站（下稱原處
    分機關）於97年5月15日以竹監新四字第裁51-KAE062463號
    違反道路交通管理事件裁決書裁處受處分人罰鍰一千八百元
    ，並記違規點數一點。受處分人不服裁決聲明異議，經調查
    後認原處分機關所為之裁罰核無違誤，而駁回受處分人之聲
    明異議等語。
三、抗告意旨略稱：(一)警方所提出之科學儀器測速照片，模糊
    不清，解析度甚差，未明白呈現證據，且測速儀上並未顯示
    日期與時間，自難證明測速儀上之數據確係舉發當時所測得
    之受處分人車速，另測速儀檢定合格證書是否即為該台測速
    儀之證書，亦堪質疑；(二)警員證述測速儀顯示照片是隔著
    擋風玻璃拍的，並非實情，實際上是警員手持相機至副駕駛
    座旁之車窗邊拍攝，拍攝之時並無玻璃阻隔。再者，警員明
    知攔停點之限速為50公里，卻填載限速為60公里，殊讓人質
    疑其是否適任執法人員云云。
四、經查：受處分人於前揭時間駕駛自用小客車，行經本件限速
    仍為時速50公里之路段，竟以時速82公里之速度超速行駛，
    為警以檢定合格之測速儀檢測超速而予以攔停，且因攔停點
    之前方路段，適有限速已提高為時速60公里之標誌，執勤警
    員為避免爭議，並從受處分人有利解釋，遂以限速60公里為
    基準，予以開單舉發等事實，業據證人即舉發警員丁坤忠於
    原審調查時，經具結後證述詳實（見原審97年6月27日訊問
    筆錄），復有攔檢點前後限速分別為50、60公里標誌之相片
    、測速儀翻拍之相片、測速儀檢定合格證書及操作說明一份
    可憑，並因攔檢點前方適有限速已提高為60公里之標誌，為
    免受處分人以主觀誤信限速為60公里而爭執不休，遂從有利
    於受處分人解釋，警員乃以限速60公里為基準開單舉發，原
    處分機關亦以該限速60公里為基準裁罰，並無不當等情，均
    據原審詳述認定所憑之依據。且本件係機動性當場攔檢交通
    稽查勤務，本無應附採證相片之規定，然因受處分人遭舉發
    時有提出質疑，執勤員警乃予以照相採證，亦有雲林縣警察
    局虎尾分局函附於原審卷可佐，再參以測速儀之翻拍相片所
    示，確實係以一手持測速儀，一手持相機近距離拍攝所得，
    衡情縱使焦距不準致翻拍相片未臻清晰，要不影響受處分人
    本件超速違規之認定。本件事證至臻明確，受處分人置原審
    之詳細論述於不顧，任意砌詞辯解指摘原裁定不當，洵無理
    由。
五、綜上，本件受處分人確有在前揭時地超速之違規行為，原處
    分機關依道路交通管理處罰條例第40條、第63條之規定，裁
    處受處分人罰鍰一千八百元，並予記違規點數一點，核無違
    誤。原審法院據此駁回受處分人之聲明異議，於法亦無不合
    。是本件抗告為無理由，應予駁回。
六、據上論結，應依道路交通案件處理辦法第26條，刑事訴訟法
    第412條，裁定如主文。
中    華    民    國    97    年    9     月    12    日
                  刑事第二十一庭審判長法  官  蔡彩貞
                                      法  官  許永煌
                                      法  官  曾家貽
以上正本證明與原本無異。
不得再抗告
                                    書記官  廖素花
中    華    民    國    97    年    9     月    12    日


司法院資訊處製作；財團法人民間司法改革基金會備份。
